臺灣臺中地方法院刑事判決
110年度易字第1149號
公  訴  人  臺灣臺中地方檢察署檢察官
被      告  李少方





            江貞儀



上列被告因竊盜案件，經檢察官提起公訴（110年度偵字第14128
號），本院判決如下：
    主  文
丙○○犯竊盜罪，處有期徒刑參月，如易科罰金，以新臺幣壹仟元
折算壹日。
乙○○無罪。
    事  實
一、丙○○因缺錢花用，竟意圖為自己不法之所有，基於竊盜之犯
    意，於民國110年3月21日前之某日，在富邦MOMO APP交易平
    臺上，以暱稱「江榛原」訂購IPhone手機1支（價值新臺幣
    【下同】19,199元），並選擇貨到付款方式運送至址設臺中
    市○區○○○路000號之統一便利超商。嗣上開包裹出貨至該指
    定之超商門市後，丙○○乃先故意拖延遲不領貨，使富邦MOMO
    交易平臺因買家逾期未領貨而取消交易，丙○○遂於110年3月
    21日晚間8時48分許，藉領取手機包裹為由，要約其不知情
    之配偶乙○○一同步行前往上開便利商店，丙○○為免乙○○見其
    行竊，遂要乙○○在該超商附近之夾娃娃機店內等候，丙○○即
    於同日晚間8時56分許，獨自進入該便利超商購買結帳飲料
    ，並趁店員丁○○無暇注意照看之際，未經丁○○同意，徒手開
    啟置物櫃，竊取上開該待退貨之手機包裹，得手後旋即離開
    超商前往與乙○○會合，並搭乘計程車返家。嗣經丁○○發現遭
    竊調閱店內監視器報警處理，始悉上情。
二、案經丁○○訴由臺中市政府警察局第三分局報告臺灣臺中地方
    檢察署檢察官偵查起訴。
    理  由
壹、有罪部分：
一、本判決下列引用之言詞及書面陳述等各項證據資料，關於被
    告以外之人於審判外陳述之傳聞供述證據，檢察官、被告丙○○於審判程序中均同意作為證據使用，或知有傳聞證據之情
    形而未於言詞辯論終結前聲明異議（本院一卷第348至349頁
    、本院二卷第39至43頁），本院審酌該等證據作成時之情況
    ，並無取證之瑕疵或其他違法不當之情事，且與待證事實具
    有關聯性，應均具有證據能力。其餘認定本案犯罪事實之非
    供述證據，經查並無違反法定程序取得之情，依刑事訴訟法
    第158條之4規定反面解釋，亦應具證據能力。　　
二、上開犯罪事實，業據被告丙○○迭於警詢、偵查及本院審理中
    坦承不諱（偵卷第25至31、91至95頁；本院一卷第347頁；
    本院二卷第44、47頁），核與證人即共同被告乙○○於警詢及
    偵查中所述大致相符（偵卷第33至39、97至101頁），並有
    監視器錄影畫面翻拍照片16張（偵卷第47至61頁）、便利超
    商店內EC商品存放庫存明細畫面翻拍照片1張（偵卷第63頁
    ）、臺灣大車隊電子郵件畫面翻拍照片1張（偵卷第65頁）
    、臺中市政府警察局第三分局健康派出所受理刑事案件報案
    三聯單、受理各類案件紀錄表、陳報單（偵卷第79至83頁）
    、統一超商電子發票存根聯列印（偵卷第85頁）、統一超商
    股份有限公司電子郵件（偵卷第103頁）、本院勘驗筆錄（
    本院一卷第399至402頁）在卷可參，足認被告丙○○之自白核
    與事實相符，洵堪採信。是本案事證明確，被告丙○○上開犯
    行堪可認定，應依法論科。　　
三、論罪科刑：
（一）核被告丙○○所為，係犯刑法第320條第1項之竊盜罪。
（二）爰審酌被告丙○○業已成年，不思以正途獲取日常生活所需
      ，竟趁告訴人無暇照看之機，恣意竊取告訴人所管領之手
      機包裹，顯見其法紀觀念薄弱，未能尊重他人之財產權，
      同時危害社會治安，所為應予非難；惟考量被告丙○○始終
      坦承犯行，犯後於本院與告訴人經調解成立，並已依調解
      條件付訖賠償金21,320元，此有本院110年度中司刑移調
      字第1748號調解程序筆錄存卷可查（本院一卷第375至376
      頁），足見其有盡力彌補犯罪所生損害之舉，態度良好；
      復衡以本件之犯罪手段屬尚屬平和，兼衡被告丙○○之犯罪
      動機與目的、所竊財物之價值、前科素行，暨其於本院審
      理中自陳高中畢業、入監服刑前為酒商業務、已婚、育有
      2名未成年子女、目前家中經濟靠乙○○工作維生等語（本
      院二卷第46頁）之智識程度、經濟與家庭生活狀況等一切
      情狀，量處如主文所示之刑，並諭知易科罰金之折算標準
      。
四、至被告丙○○竊得內含IPhone手機1支之包裹，固為其實際犯
    罪所得，然被告丙○○業已與告訴人於本院經調解成立後，並
    依約履行賠償告訴人21,320元完畢一節，有本院110年度中
    司刑移調字第1748號調解程序筆錄（本院一卷第375至376頁
    ）附卷可考，堪認被告丙○○已未坐享任何不法利益，自無庸
    再為沒收或追徵之諭知，附此敘明。　　
貳、無罪部分：
一、公訴意旨略以：被告乙○○與被告丙○○為夫妻關係，因2人均
    長年無工作，為支付生活所需，竟共同意圖為自己不法之所
    有，基於竊盜之犯意聯絡，由被告丙○○於110年3月21日前之
    某日，在富邦MOMO APP交易平臺上，以暱稱「江榛原」訂購
    IPhone手機1支，並選擇貨到付款方式運送至址設臺中市○區
    ○○○路000號之統一便利超商門市。待包裹出貨至指定之便利
    超商後，被告乙○○與被告丙○○均故意拖延不前往領貨，使交
    易平臺因買家逾期未領貨之事由而取消交易，被告乙○○即於
    110年3月21日晚間8時48分許，陪同被告丙○○前往上開超商
    門市，並在超商附近之夾娃娃機店內等候被告丙○○，由被告
    丙○○獨自於同日晚間8時56分許，至上開便利超商內竊取該
    手機包裹得手後，旋即前往娃娃機店內與被告乙○○會合，再
    由被告乙○○以電話呼叫計程車離開現場，因認被告乙○○予被
    告丙○○共同涉犯刑法第320條第1項之竊盜罪嫌等語。
二、按犯罪事實應依證據認定之，無證據不得認定犯罪事實；又
    不能證明被告犯罪者，應諭知無罪之判決，刑事訴訟法第15
    4條第2項、第301條第1項分別定有明文。次按認定不利於被
    告之事實，須依積極證據，苟積極證據不足為不利於被告事
    實之認定時，即應為有利於被告之認定，更不必有何有利之
    證據；所謂認定犯罪事實之積極證據，雖不以直接證據為限
    ，間接證據亦包括在內，然而無論直接或間接證據，其為訴
    訟上之證明，須於通常一般之人均不致有所懷疑，而得確信
    其為真實之程度者，始得據為有罪之認定，倘其證明尚未達
    到此一程度，而有合理之懷疑存在時，自不能以推測或擬制
    之方法，以為有罪裁判之基礎。從而，檢察官對於起訴之犯
    罪事實，應負提出證據及說服之實質舉證責任。倘其所提出
    之證據，不足為被告有罪之積極證明，或其闡明之證明方法
    ，無從說服法官以形成被告有罪之心證，基於無罪推定之原
    則，自應為被告無罪判決之諭知（最高法院76年台上字第49
    86號判例、92年度台上字第128號判決意旨參照）。
三、公訴意旨認被告乙○○涉犯刑法第320條第1項之竊盜罪嫌，無
    非係以被告乙○○於警詢及偵查中之供述、共同被告丙○○於警
    詢及偵查中之陳述、告訴人丁○○於警詢中之指訴、監視器錄
    影畫面擷圖、台灣大車隊之客服電子郵件照片、臺中地方檢
    察署檢察官110年度偵字第6715號起訴書等，為其主要論據
    。
四、訊據被告乙○○固坦承有於上揭時間，陪同其配偶即被告丙○○
    前往上址便利超商，並於被告丙○○入店取貨期間，在該超商
    附近之娃娃機店內等候，待被告丙○○取貨後再一同搭乘計程
    車離去，惟堅詞否認有何竊盜犯行，辯稱：案發當日丙○○是
    說要去拿在網路上訂購的手機，順便當作飯後散步，要我陪
    同前往，也是丙○○要我在超商附近的娃娃機店內等他，丙○○
    行竊包裹一事我並不知情等語。
五、本院之判斷：
（一）證人即共同被告丙○○於本院審理中具結證稱：110年3月21
      日晚間，我跟乙○○吃完晚餐後，我向她表示有在網路上訂
      購1支手機，價格很便宜，想買回來轉售，且已經用網路
      轉帳方式付款，故要乙○○與我一同散步前往該便利超商領
      取包裹，我們大約走了40分鐘，快到便利超商前時，因為
      我不想讓乙○○看到我行竊，所以才要求乙○○在超商外的娃
      娃機店等候我。我竊得該手機包裹後，因考量乙○○在大學
      時期出過嚴重車禍，不堪負荷長久步行，才會改搭乘計程
      車離去等語（本院二卷第27至38頁），核與被告乙○○前揭
      所辯尚屬相符。
（二）再查，觀諸娃娃機店內之監視器錄影畫面擷圖所示（偵卷
      第57頁），被告乙○○於被告丙○○自便利超商與其會合之際
      ，固有檢視黑色提袋內之手機包裹，然並未見其有何掩飾
      、隱匿該贓物之舉，且被告乙○○在等待被告丙○○之期間，
      亦未見其有何舉目張望之把風行為，甚且待被告丙○○領貨
      進入娃娃機店內後，更陪同被告丙○○在娃娃機店內投幣操
      作機臺、抓取商品，此有本院勘驗筆錄（本院一卷第399
      至402頁）、監視器錄影畫面擷圖（偵卷第59頁）存卷可
      證，參以證人丙○○於本院審理中證稱：娃娃機店距離便利
      超商約50公尺，就在隔壁而已等語（本院二卷第38頁），
      衡諸常情，倘被告乙○○確實知悉被告丙○○之行竊計畫，在
      其確認被告丙○○已成功竊取包裹後，理應會催促被告丙○○
      盡速離開現場，當不至在與行竊地點甚近之場所停留駐足
      ，而令其等陷於犯行隨時遭發覺之風險。從而，被告乙○○
      辯稱對被告丙○○行竊一事確不知情等語，要非全然無稽，
      堪可採信。　　　
　六、綜上所述，本案被告乙○○雖有於案發當日陪同被告丙○○前
      往領取手機包裹，並在超商附近之娃娃機店內等候，然尚
      難認被告乙○○客觀上有何與被告丙○○竊盜犯行之行為分擔
      ，亦不足以證明被告乙○○主觀上確有與被告丙○○共同竊盜
      之犯意聯絡，本件依檢察官所提出之證據及現存卷證資料
      ，尚未達於通常一般人均不致於有所懷疑，而使本院形成
      起訴意旨為真實之有罪心證程度，揆諸前揭規定與判例意
      旨，依法自應為被告乙○○無罪判決之諭知。
據上論斷，依刑事訴訟法第299條第1項前段、第301條第1項前段
，刑法第320條第1項、第41條第1項前段，刑法施行法第1條之1
第1項，判決如主文。
本案經檢察官戊○○提起公訴，檢察官甲○○到庭執行職務。
中　　華　　民　　國　　111 　年　　5 　　月　　11　　日
                  刑事第一庭    審判長法  官  李進清
　　　　　　　　　                    法  官  張德寬
　　　                    　　　　　　法  官  路逸涵
以上正本證明與原本無異。
如不服本判決應於收受判決後20日內向本院提出上訴書狀，並應
敘述具體理由；其未敘述上訴理由者，應於上訴期間屆滿後20日
內向本院補提理由書（均須按他造當事人之人數附繕本）「切勿
逕送上級法院」。
告訴人或被害人如不服判決，應備理由具狀向檢察官請求上訴，
上訴期間之計算，以檢察官收受判決正本之日起算。
                                       書記官  王崑煜
中　　華　　民　　國　　111 　年　　5 　　月　　11　　日

附錄本案論罪科刑法條全文
中華民國刑法第320條
意圖為自己或第三人不法之所有，而竊取他人之動產者，為竊盜
罪，處5年以下有期徒刑、拘役或50萬元以下罰金。
意圖為自己或第三人不法之利益，而竊佔他人之不動產者，依前
項之規定處斷。
前二項之未遂犯罰之。